臺灣新北地方法院刑事判決
                                  111年度審交易字第145號
公  訴  人  臺灣新北地方檢察署檢察官
被      告  吳承祐


上列被告因公共危險案件，經檢察官提起公訴（110年度偵字第3
3828號），被告於準備程序中就被訴事實為有罪之陳述，經本院
裁定進行簡式審判程序並判決如下：
    主  文
乙○○駕駛動力交通工具，吐氣所含酒精濃度達每公升零點二五
毫克以上，處有期徒刑參月，如易科罰金，以新臺幣壹仟元折算
壹日。　
    事實及理由
一、本件犯罪事實及證據，除犯罪事實欄一第1行「乙○○」後應
    補充「明知其服用酒類後，反應力及注意力均會降低，將使
    操控動力交通工具之能力降低，而無法安全駕駛動力交通工
    具，」；第3行「飲用3瓶啤酒後，」後應補充「尚處於不能
    安全駕駛動力交通工具之狀態，」；第7行「0.96毫克」應
    更正為「0.95毫克」；證據部分應補充「被告乙○○於本院準
    備程序及審理中之自白」、「證號查詢機車駕駛人資料1份
    」外，其餘均引用如附件起訴書之記載。
二、論罪科刑：
㈠、按行為後法律有變更者，適用行為時之法律。但行為後之  
    法律有利於行為人者，適用最有利於行為人之法律，刑法第
    2條第1項定有明文。查被告乙○○為本件犯行後，刑法第185
    條之3第1項規定業於民國111年1月28日修正公布，並自同年
    1月30日生效施行。修正前原條文第1項法定刑規定為「處2
    年以下有期徒刑，得併科20萬元以下罰金」，修正後法定刑
    則規定為「處3年以下有期徒刑，得併科30萬元以下罰金」
    ，是經比較新舊法之結果，修正後既已提高有期徒刑及罰金
    刑之法定刑度，並無有利於被告之情形，依刑法第2條第1項
    前段之規定，應適用行為時即修正前刑法第185條之3第1項
    第1款之規定論處。
㈡、核被告乙○○所為，係犯修正前刑法第185條之3第1項第1款之
    駕駛動力交通工具，吐氣所含酒精濃度達每公升0.25毫克以
    上罪。爰審酌被告明知酒精成分對人之意識能力具有不良影
    響，超量飲酒後將導致對於周遭事務之辨識及反應能力較平
    常薄弱，倘駕駛車輛行駛於道路上，將對自身及一般往來公
    眾造成高度危險，仍於服用酒類致其呼氣酒精濃度高達每公
    升0.95毫克而不能安全駕駛之情形下，駕駛普通重型機車行
    駛於一般道路上，所為應予非難，另審酌被告無前科之素行
    （見本院卷附臺灣高等法院被告前案紀錄表1份）、高中畢
    業之智識程度、家庭經濟狀況貧寒（見偵卷第8頁調查筆錄
    受詢問人資料）、月薪約新臺幣3至4萬元、須撫養3個小孩
    、未實際造成其他用路人之安全，及其犯後於偵查中否認犯
    行，至本院審理中始坦承犯行之犯後態度等一切情狀，量處
    如主文所示之刑，並諭知易科罰金之折算標準，以示懲儆。
據上論斷，應依刑事訴訟法第273條之1第1項、第299條第1項前
段、第310條之2、第454條第2項，判決如主文。
本案經檢察官甲○○偵查起訴，由檢察官高智美到庭執行公訴。
中    華    民    國   111    年    3     月    31    日
                  刑事第二十三庭  法  官  傅明華
上列正本證明與原本無異。
如不服本判決，應於判決送達後20日內敘明上訴理由，向本院提
出上訴狀 (應附繕本) ，上訴於臺灣高等法院。其未敘述上訴理
由者，應於上訴期間屆滿後20日內向本院補提理由書「切勿逕送
上級法院」。
                                  書記官  黃毓琪
中　　華　　民　　國　　111 　年　　3 　　月　　31　　日
附錄本案論罪科刑法條：
修正前中華民國刑法第185條之3
駕駛動力交通工具而有下列情形之一者，處二年以下有期徒刑，
得併科二十萬元以下罰金：
一、吐氣所含酒精濃度達每公升零點二五毫克或血液中酒精濃度
    達百分之零點零五以上。
二、有前款以外之其他情事足認服用酒類或其他相類之物，致不
    能安全駕駛。
三、服用毒品、麻醉藥品或其他相類之物，致不能安全駕駛。
因而致人於死者，處三年以上十年以下有期徒刑；致重傷者，處
一年以上七年以下有期徒刑。
曾犯本條或陸海空軍刑法第五十四條之罪，經有罪判決確定或經
緩起訴處分確定，於五年內再犯第一項之罪因而致人於死者，處
無期徒刑或五年以上有期徒刑；致重傷者，處三年以上十年以下
有期徒刑。
-------------------------------------------------------
附件：
臺灣新北地方檢察署檢察官起訴書
                                    110年度偵字第33828號
　　被　　　告　乙○○　男　55歲（民國00年0月00日生）
　　　　　　　　　　　　住○○市○○區○○街00巷00弄00號
　　　　　　　　　　　　2樓
　　　　　　　　　　　　國民身分證統一編號：Z000000000號
　　選任辯護人　呂承翰律師
　            　俞力文律師
上列被告因公共危險案件，業經偵查終結，認應提起公訴，茲將
犯罪事實及證據並所犯法條分述如下：
　　　　犯罪事實
一、乙○○於民國110年8月27日9時33分至同日13時30分間某時許
    ，在新北市○○區○○○○○○○設○○市○○區○○路00號）內，飲用3瓶
    啤酒後，仍於同日13時55分許，由上開旅館騎乘車牌號碼00
    0-0000號普通重型機車行經新北市○○區○○路00號（報告意旨
    誤載為60號，應予更正）前，因行車不穩經警攔查，發現其
    渾身酒氣，經警於同日14時16分許當場施以吐氣檢測酒精濃
    度，其檢測值達每公升0.96毫克。
二、案經新北市政府警察局蘆洲分局報告偵辦。
　　　　證據並所犯法條
一、證據清單與待證事實：
編號 證據名稱 待證事實 1 被告乙○○警詢、偵訊供述 證明伊於上開時地有為警酒測，惟辯稱是前一晚喝酒等事實。 2 證人即執勤員警林宏勳偵訊證述 證明被告因騎車行車不穩經警攔查，發現其渾身酒氣後施以酒測等事實。 3 新北市政府警察局吐氣酒精濃度檢測程序暨拒測法律效果確認單、蘆洲分局道路交通事故當事人酒精測定紀錄表、呼氣酒精測試器檢定合格證書、新北市政府警察局舉發違反道路交通管理事件通知單、車輛詳細資料報表 證明被告吐氣檢測酒精濃度，其檢測值達每公升0.96毫克、酒測器之檢定合格有效期限至110年12月31日止，係在合格其間施以酒測等事實。 4 密錄器翻拍照片及影像光碟（附於光碟袋內）、本檢察官110年12月28日勘驗筆錄 證明被告經警攔查，警方當場有表示被告為何渾身酒氣、被告稱昨晚有喝酒等事實。 5 蘆洲香奈爾帳單明細表、蘆洲分局三民所受理民眾110報案案件紀錄表 證明被告係110年8月27日9時33分購入3瓶啤酒，並於同日時34分使用信用卡付款。被告於同日13時30分報警稱沒錢吃飯，經警到場處理，足證被告應係當日9時33分至13時30分間某時飲用3瓶啤酒等事實。 
二、按警察任務為依法維持公共秩序，保護社會安全，防止一切
    危害，促進人民福利，但其在執行任務時，所行使者多屬干
    預性行為，會限制人民之身體、自由及財產。為使警察執行
    勤務有所依循，警察勤務條例第11條乃就警察勤務之內容為
    明文規定，其中第2、3款規定：「二、巡邏：劃分巡邏區（
    線），由服勤人員循指定區（線）巡視，以查察奸宄，防止
    危害為主；並執行檢查、取締、盤詰及其他一般警察勤務。
    三、臨檢：於公共場所或指定處所路段，由服勤人員擔任臨
    場檢查或路檢、執行取締、盤查及有關法令賦予之勤務。」
    巡邏、臨檢等勤務橫跨警察行政及刑事訴訟2領域，其一方
    面為事前危害預防之勤務，另一方面為事後之犯罪調查。例
    如於指定區巡邏或於公共場所臨場檢查，原係預防性工作，
    但可能因此發現刑事交通事故之事證，因此轉為犯罪調查，
    此為警察任務之雙重功能。是警察於巡邏過程中發現有交通
    事故情事，而於處理過程中，依客觀情況或專業經驗，經合
    理判斷後認有犯罪之嫌疑或有犯罪之虞，得查證身分，若認
    該駕駛人處於酒後狀態，繼續駕駛該交通工具易生危害時，
    並得要求駕駛人接受酒精濃度測試之檢定，因此時犯罪已存
    在或瀕臨發生之邊緣，常會於酒精濃度測試結果逾越法定標
    準後，刑事調查作為隨即發動，此時警察行政階段方轉為刑
    事調查階段，應遵守刑事訴訟法所定之正當程序。且按警察
    職權行使法第8條規定：「警察對於已發生危害或依客觀合
    理判斷易生危害之交通工具，得予以攔停並採行下列措施：
    一、要求駕駛人或乘客出示相關證件或查證其身分。二、檢
    查引擎、車身號碼或其他足資識別之特徵。三、要求駕駛人
    接受酒精濃度測試之檢定。警察因前項交通工具之駕駛人或
    乘客有異常舉動而合理懷疑其將有危害行為時，得強制其離
    車；有事實足認其有犯罪之虞者，並得檢查交通工具」。是
    警方於執行職務時，對於已可認定為「已發生危害或依客觀
    合理判斷易生危害」之交通工具，除得予以「攔停」外，亦
    得「要求駕駛人接受酒精濃度測試之檢定」。查辯護人110
    年9月1日具狀聲請調查「中壢服務休息站是否為合法指定之
    路段與管制站」等節，與本案係員警係巡邏因發現被告「行
    車不穩」，客觀合理判斷易生危害而攔停後施以酒測情節不
    符，其聲請調查部分自無必要，且依上開說明，本案員警執
    行酒測程序係出於客觀合理判斷易生危害而攔停，於法有據
    ，併予敘明。至辯護人復具狀辯稱吐氣酒測值達0.95毫克與
    研討會指出0.85毫克時行為表現係「噁心、嘔吐」等生理表
    現不符云云，惟該酒測程序係在員警全程錄影情形下，以合
    格之呼氣酒精測試器測定等情，有前開密錄器影像、檢定合
    格證書在卷可參，因個人對酒精耐受度不同，辯護人此部分
    辯解，亦無可採。核被告乙○○所為，係犯刑法第185條之3第
    1項第1款服用酒類後，吐氣中酒測值達每公升0.25毫克以上
    ，駕駛動力交通工具罪嫌。末請審酌被告犯後態度、本案酒
    測值非低等情節，量處有期徒刑4月以上之刑。
三、依刑事訴訟法第251條第1項提起公訴。
　　此　致
臺灣新北地方法院
中　　華　　民　　國　 111　　年　　1 　　月　　4 　　日
                              檢  察  官  甲○○